ACORDAO-COMPLETO-2344367

ACÓRDÃO DE RELAÇÃO

ACÓRDÃO DE RELAÇÃO 1762/2019 ATA 7/2019 - SEGUNDA CÂMARA

Acórdão 1762/2019-TCU-Segunda Câmara
	Considerando tratar-se de pedidos de reexame interpostos pelos interessados relacionados no item 1.2 contra o Acórdão 6492/2017-TCU-Segunda Câmara, o qual determinou à Universidade Federal de Alagoas - UFAL que, no prazo de 180 (cento e oitenta) dias, nos casos em que já houve trânsito em julgado no sentido da concessão ou manutenção do pagamento, promova a absorção das rubricas judiciais referentes à URP de fevereiro de 1989 (26,05%) , à URV (3,17%) e à extensão do índice de reajuste de 28,86% pelos aumentos remuneratórios concedidos à carreira após a data do trânsito em julgado, restringindo o marco inicial dessa absorção aos reajustes concedidos nas leis que reestruturaram as carreiras dos respectivos servidores nos últimos cinco anos, excetuados os casos em que eventualmente haja decisão judicial impedindo expressamente a absorção por futuros aumentos remuneratórios concedidos por lei à carreira, a exemplo das Reclamações Trabalhistas 0157300-52.1989.5.19.0003 e 0064700- 12.1989.5.19.0003;
	Considerando que, na hipótese dos autos, o Tribunal exerceu a chamada jurisdição objetiva, em uma relação que envolveu apenas o órgão jurisdicionado e esta Corte; e que eventual defesa dos interessados, frise-se, deverá ser exercida no âmbito do órgão jurisdicionado, a saber, a Universidade Federal de Alagoas (UFAL) , onde efetivamente devem ser travadas as discussões relacionadas ao cumprimento da determinação, porquanto as deliberações emanadas desta Corte, no exercício da jurisdição objetiva, somente adquirem concretude com a produção de nova decisão no âmbito administrativo do próprio órgão, onde este, analisando as situações individuais encontradas, delibera pelo enquadramento ou não do referido caso nos parâmetros legais, cuja interpretação foi dada por esta Corte de Contas;
	Considerando que, se a natureza da decisão do Tribunal não é, em si mesma, desconstitutiva, não há que reconhecer aos ora recorrentes sucumbência no presente processo, e, não havendo sucumbência, não há interesse em intervirem e, consequentemente, não há legitimidade recursal.
	Considerando a proposta da Serur, pelo não conhecimento dos recursos, por ausência de legitimidade e de interesse recursal;
	Os Ministros do Tribunal de Contas da União, reunidos em Sessão de 2ª Câmara, ACORDAM, por unanimidade, com fundamento nos arts. 32, 33 e 48 da Lei 8.443/92; c/c os arts. 143, inciso IV, alínea "b" e § 3º; 285 e 286, do Regimento Interno do TCU, em não conhecer dos pedidos de reexame a seguir relacionados, e em determinar o arquivamento do processo, após enviar aos recorrentes cópia desta deliberação, bem como do exame de admissibilidade constante das peças 194 a 226 dos autos.
1. Processo TC-Processo 009.089/2015-2 (RELATÓRIO DE AUDITORIA) 
	1.1. Responsáveis: Ana Dayse Rezende Dorea (XXX.585.404-XX) ; Carolina Gonçalves de Abreu Valença (XXX.267.174-XX) ; Eurico de Barros Lôbo Filho (XXX.307.531-XX) ; Frederich Duque Morcerf Ebrahim (XXX.466.804-XX) ; Gilvete Francisca da Silva (XXX.722.284-XX) ; Humberto Lopes Casado (XXX.012.724-XX) ; Maria Valeria Costa Correia (XXX.480.734-XX) ; Silvia Regina Cardeal (XXX.397.579-XX) 
	1.2. Recorrentes: Dione Valença de Souza (XXX.533.614-XX) ; Anelise Ebbers do Monte (XXX.727.084-XX) ; Moacir Candido de Araujo (XXX.567.094-XX) ; Maria Goretti Cerqueira de Medeiros Marques (XXX.371.434-XX) ; Luciano Agra Tenorio (XXX.128.804-XX) ; Maria da Vitoria Almeida Correia (XXX.963.804-XX) ; José Carlos de França (XXX.579.114-XX) ; Maisa Gomes Brandao Kullok (XXX.660.614-XX) ; Edmea Maria de Melo e Otto Kummer (XXX.911.964-XX) ; Nadja Valeria Leite Gazzaneo (XXX.780.284-XX) ; Maria Edilene Rodrigues dos Santos Almeida (XXX.868.443-XX) ; Maria Neci de Oliveira (XXX.545.468-XX) ; Raimunda Mendes da Rocha (XXX.047.541-XX) ; Maria do Carmo Nobre de Araujo (XXX.398.274-XX) ; Marcia Veronica Silva (XXX.122.114-XX) ; Marluce Coelho Pereira do Carmo (XXX.704.224-XX) ; Maria José Coelho da Rocha (XXX.375.704-XX) ; Maria Celia Araujo de Oliveira (XXX.821.994-XX) ; Ascanio Casado de Araujo Lima Junior (XXX.094.194-XX) ; Flavio Bernardo Barros Marinho (XXX.063.354-XX) ; Maria Beatram Santos Pontes de Miranda (XXX.871.980-XX) ; Gilvete Francisca da Silva (XXX.722.284-XX) ; Carlson Torres Assumpcao (XXX.134.604-XX) ; Dione Valença de Souza (XXX.533.614-XX) ; Sindicato dos Trabalhadores da Universidade Federal de Alagoas (12.386.793/0001-08) ; Joao Manoel Veras Vieira (XXX.922.244-XX) ; Dilma Carvalho Pereira (XXX.802.324-XX) ; Maria Izabel da Silva (XXX.962.344-XX) ; Joao Batista Neto (XXX.442.114-XX) ; Carmem Dolores Ferreira de Macedo (XXX.724.974-XX) ; Humberto Lopes Casado (XXX.012.724-XX) ; Florisvaldo Pereira Santos (XXX.388.154-XX) ; Germania Costa Barros de Medeiros (XXX.101.014-XX) . 
	1.3. Interessados: Anelise Ebbers do Monte (XXX.727.084-XX) ; Ascanio Casado de Araujo Lima Junior (XXX.094.194-XX) ; Carlson Torres Assumpcao (XXX.134.604-XX) ; Carmem Dolores Ferreira de Macedo (XXX.724.974-XX) ; Dilma Carvalho Pereira (XXX.802.324-XX) ; Dione Valença de Souza (XXX.533.614-XX) ; Dulce Ramos Pereira (XXX.707.594-XX) ; Edmea Maria de Melo e Otto Kummer (XXX.911.964-XX) ; Edy Marreta Timoteo (XXX.125.254-XX) ; Estacio Augusto Albuquerque de Lima (XXX.746.224-XX) ; Flavio Bernardo Barros Marinho (XXX.063.354-XX) ; Florisvaldo Pereira Santos (XXX.388.154-XX) ; Germania Costa Barros de Medeiros (XXX.101.014-XX) ; Hilda Laffitte Cardoso da Silva (XXX.910.974-XX) ; Humberto Lopes Casado (XXX.012.724-XX) ; Iza Carvalho Lisboa (XXX.990.494-XX) ; Joao Batista Neto (XXX.442.114-XX) ; Joao Manoel Veras Vieira (XXX.922.244-XX) ; José Carlos de França (XXX.579.114-XX) ; Jovesi de Almeida Costa (XXX.193.694-XX) ; Luciano Agra Tenorio (XXX.128.804-XX) ; Maisa Gomes Brandao Kullok (XXX.660.614-XX) ; Marcia Veronica Silva (XXX.122.114-XX) ; Maria Beatram Santos Pontes de Miranda (XXX.871.980-XX) ; Maria Celia Araujo de Oliveira (XXX.821.994-XX) ; Maria Edilene Rodrigues dos Santos Almeida (XXX.868.443-XX) ; Maria Goretti Cerqueira de Medeiros Marques (XXX.371.434-XX) ; Maria Izabel da Silva (XXX.962.344-XX) ; Maria José Coelho da Rocha (XXX.375.704-XX) ; Maria Lucia Sarmento Frazao (XXX.094.274-XX) ; Maria Neci de Oliveira (XXX.325.384-XX) ; Maria Neci de Oliveira (XXX.545.468-XX) ; Maria da Vitoria Almeida Correia (XXX.963.804-XX) ; Maria do Carmo Nobre de Araujo (XXX.398.274-XX) ; Marluce Coelho Pereira do Carmo (XXX.704.224-XX) ; Moacir Candido de Araujo (XXX.567.094-XX) ; Nadja Valeria Leite Gazzaneo (XXX.780.284-XX) ; Raimunda Mendes da Rocha (XXX.047.541-XX) 
	1.4. Órgão/Entidade: Universidade Federal de Alagoas
	1.5. Relator: Ministro Aroldo Cedraz
	1.6. Representante do Ministério Público: não atuou
	1.7. Relatora da deliberação recorrida: Ministra Ana Arraes
	1.8. Unidades Técnicas: Secretaria de Recursos (SERUR) ; Secretaria de Fiscalização de Pessoal (SEFIP) .
	1.9. Representação legal: Ana Cristina Falcão Arruda, representando Maria do Carmo Nobre de Araujo; Flavio Nascimento Pinheiro (7.105/OAB-AL) e outros, representando Sindicato dos Trabalhadores da Universidade Federal de Alagoas. 
	1.10. Determinações/Recomendações/Orientações: não há.

Segunda Câmara

Universidade Federal de Alagoas

Ana Dayse Rezende Dorea (XXX.585.404-XX); Carolina Gonçalves de Abreu Valença (XXX.267.174-XX); Eurico de Barros Lôbo Filho (XXX.307.531-XX); Frederich Duque Morcerf Ebrahim (XXX.466.804-XX); Gilvete Francisca da Silva (XXX.722.284-XX); Humberto Lopes Casado (XXX.012.724-XX); Maria Valeria Costa Correia (XXX.480.734-XX); Silvia Regina Cardeal (XXX.397.579-XX)

Dilma Carvalho Pereira

Florisvaldo Pereira Santos

Raimunda Mendes da Rocha

ARIOSTO DE OLIVEIRA MACEDO

Flávio Bernardo Barros Marinho

Maria Beatram Santos Pontes de Mirada

Maria da Vitoria Almeida Correia

Carlson Torres Assumpção

Nadja Valeria Leite Gazzaneo

Maria Edilene Rodrigues dos Santos Almeida

Edy Marreta Timoteo

Moacir Cândido de Araújo

Dulce Ramos Pereira

Humberto Lopes Casado

Maisa Gomes Brandão Kullok

João Manoel Veras Vieira

Carmen Dolores Ferreira de Macedo

Anelise Ebbers do Monte

Maria Célia Araújo de Oliveira

Edmea Maria de Melo e Otto Kummer

Maria Neci de Oliveira

Gilvete Francisca da Silva

Germania Costa Barros de Medeiros

Maria Izabel da Silva

Luciano Agra Tenorio

Dione Valença de Souza

José Carlos de França

Maria Goretti Cerqueira de Medeiros Marques

Sindicato dos Trabalhadores da Universidade Federal de Alagoas - SINTUFAL

AROLDO CEDRAZ

Ministra Ana Arraes

Ana Cristina Falcão Arruda, representando Maria do Carmo Nobre de Araujo; Flavio Nascimento Pinheiro (7.105/OAB-AL) e outros, representando Sindicato dos Trabalhadores da Universidade Federal de Alagoas.

Não atuou

RELATÓRIO DE AUDITORIA (RA)

Secretaria de Recursos (SERUR); Secretaria de Fiscalização de Pessoal (SEFIP).